Election Américaine 2016, Etude du Texas

Aux Etats-Unis, la course à la présidentielle 2016 pour succéder à Barack Obama à la Maison-Blanche a été remportée au soir du 8 novembre par le républicain Donald Trump face à sa rivale Hillary Clinton. Cette élection a été très serré et aussi très médiatisé. Nous allons tenter de comprendre cette élection à l'aide des dataset disponible en Open source (https://factfinder.census.gov/).

Cas du Texas :
- Résultats de l'élection par Comté ("County")
- La moyenne des revenues par foyer par an en $
- La couverture d'assurance maladie Homme/Femme
- La répartition ethnique du Texas



```{r}
library(raster) # library to get map shape file
library(ggplot2) # for plotting and miscellaneuous things
library(ggmap) # for plotting
library(scales) # to get nice looking legends
library(maps) #contient de nombreuse cartes du monde
library(fiftystater)
library(stringr)#pour le str_pad ajout de chiffre
library(plyr) # for merging datasets
library(plotrix)# pourles graphes camembert "pie graph"
library(ggthemes)# pour le coté esthétique des graphs


if (!require(raster)) { 
  install.packages("raster") 
  require(raster)
}
if (!require(ggplot2)) { 
  install.packages("ggplot2") 
  require(ggplot2)
}
if (!require(ggmap)) { 
  install.packages("ggmap") 
  require(ggmap)
}
if (!require(plyr)) { 
  install.packages("plyr") 
  require(plyr)
}
if (!require(scales)) { 
  install.packages("scales") 
  require(scales)
}
if (!require(maps)) { 
  install.packages("maps") 
  require(maps)
}
if (!require(fiftystater)) { 
  install.packages("fiftystater") 
  require(fiftystater)
}
if (!require(stringr)) { 
  install.packages("stringr") 
  require(stringr)
}
if (!require(plotrix)) { 
  install.packages("plotrix") 
  require(plotrix)
}
if (!require(ggthemes)) { 
  install.packages("ggthemes") 
  require(ggthemes)
}


```


```{r}
usa.df <- map_data("county")# Pour avoir les forme des Comtés des USA
county_df <- map_data("county")#Pour les bordures des counties
state_df <- map_data("state")# Pour les bordures des états

#lecture du fichier CSV contenant le nom des Etats
us_states_name <- read.csv("DATA/US_ELECTION_2016/statelatlong.csv", header = T, sep = ",")
us_states_name <- subset(us_states_name, State!="AK" & State!="HI")
# Appercu de la carte des usa avec le nom des états
a <- ggplot() + geom_polygon(data = state_df, aes(x = long, y = lat, group = group), color = "white", size = 0.15)+
  geom_text(data = us_states_name, aes(x = Longitude, y = Latitude, label = us_states_name$State), color ="white",  size = 3)
a
```

Nous commençons par établire la map des USA avec le nom des Etats 

Puis nous allons nous intéresser plus particulièrement aux 3142 Comté des USA

```{r}
#Representation de la carte des usa par département ("County")
b <- a <- ggplot() + geom_polygon(data = county_df, aes(x = long, y = lat, group = group), color = "white", size = 0.15)
b
```


A l'aide du fichier US_ELECTION_2016/us-election-2016-results-by-county.csv,
nous allons représenter les résultats de l'élection de chaque Comté.

Il est à noté qu'il y avait plusieurs candidats (comme Gary Johnson: Libertarien, Evan McMullin: Indépendant, .) mais nous allons 2 candidats favoris de l'élection. 


```{r}
#On change le nom de la 6eme colonne
colnames(usa.df)[6] <- "CountyName" # changing region to state value to match with the data.

# Get the data to be plotted
usa.dat <- read.table("DATA/US_ELECTION_2016/us-election-2016-results-by-county.csv", header = T, sep = ",") #reading the data from the csv file
usa.dat$CountyName <- tolower(usa.dat$CountyName) #On met en minuscule
Trump.dat <- usa.dat[usa.dat$Candidate == "Trump",] #on prend que les lignes de Trump
Clint.dat <- usa.dat[usa.dat$Candidate == "Clinton",]# que les lignes de Clinton
Trump.datVC <- Trump.dat[c("VoteCount")]#nombre de vote Trump
colnames(Trump.datVC)[1] <- "Trump"  # On renome la colonne
Clint.datVC <- Clint.dat[c("VoteCount")] #nombre de vote Cinton
colnames(Clint.datVC)[1] <- "Clinton" #on renome la colonne Clinton

#On selectionne les colonne intéressante
usa.info <- Trump.dat[c("StateName","CountyName","CountyFips","CountyTotalVote")]

usa.dat <- cbind(usa.info, Clint.datVC, Trump.datVC)

#Fonction pour avoir un pourentage des resutats Trump/Clinton
f <- function(x,y)
{
  z = (y / x) *100
}

#On utilise la fonction f pour avoir les % de Clinton
usa.dat$ClintonPourcent <- mapply(f, as.numeric(as.character(usa.dat$CountyTotalVot)), as.numeric(as.character(usa.dat$Clinton)))

#On utilise la fonction f pour avoir les % de Trump
usa.dat$TrumpPourcent <- mapply(f, as.numeric(as.character(usa.dat$CountyTotalVot)), as.numeric(as.character(usa.dat$Trump)))


#Fonction qui fait la difference des votes Clinton/Trump
fu <- function(cl,tr)  
{ 
  c <-cl - tr
}
#On applique la fonction fu 
usa.dat$newColumn <- mapply(fu, as.numeric(as.character(usa.dat$ClintonPourcent)), as.numeric(as.character(usa.dat$TrumpPourcent)))


# Rassemble toute les données, Merge the data collected with the shape file
usa.df <- join(usa.df, usa.dat, by = "CountyName", type = "inner")

# Une fonction pou ploter
p <- function(data, title) {
  ggp <- ggplot() + 
    #		Pour avoir les bordures des County
    geom_polygon(data = data, aes(x = long, y = lat, group = group, fill = newColumn), color = "black", size = 0.15) + 
    geom_polygon(data = state_df, aes(x = long, y = lat, group = group),colour = "black", fill = NA, size = 1) +
    geom_polygon(data = county_df, aes(x = long, y = lat, group = group),colour = "black", fill = NA, size = 0.15) +
    scale_fill_distiller(palette = "RdBu", breaks=c(-90,0,75),labels=c("Trump","=","Clinton"), trans = "reverse")+
    theme_nothing(legend = TRUE) + labs(title = title, fill = "")
 
  return(ggp)
}


figure.title <- "2016 USA presidential elections"
p(usa.df, figure.title)

```

"Donald Trump est élu président avec une majorité de grands électeurs. Il n'a cependant obtenu qu'une minorité du vote populaire national, avec près de 2,9 millions de voix (2,1 % des suffrages exprimés) de moins que Hillary Clinton. Ce succès est rendu possible par le gain, avec une marge étroite, de trois États importants qui avaient voté démocrate depuis 1988 :
- la Pennsylvanie (12,7 millions d'habitants), pris avec 44 292 voix d'avance 
- le Wisconsin (5,7 millions d'habitants), pris avec 22 748 voix d'avance 
- le Michigan (9,9 millions d'habitants), pris avec 10 704 voix d'avance."
(Source: Wikipédia)


Notre graph nous permet de savoir que le centre des USA à voté majoritairement en faveur de D.Trump, tandis que plus on s'éloigne du centre plus la candidate démocrate est majoritaire.

Comme les USA est composé de nombreux Comtés nous allons nous concentrer sur l'États du Texas qui semble représenter un contraste intéressant :



```{r}
#On s'interresse plus particulierement a l'etats du Texas
texas.df <- usa.df[usa.df$region=="texas",]
ggp2 <- ggplot() + 
    geom_polygon(data = texas.df, aes(x = long, y = lat, group = group, fill = newColumn), color = "black", size = 0.15) + 
  scale_fill_distiller(palette = "RdBu", breaks=c(-90,0,70),labels=c("Trump","=","Clinton"), trans = "reverse")+
  theme_nothing(legend = TRUE) + labs(title = "2016 Texas presidential elections", fill = "")
ggp2
```

A l'aide de cette cartographie on observe que le sud du Texas est majoritairement en faveur de Clinton. Plus on se rapproche du Nord du Texas plus les votes pro-Trump s'affirme. On peut se demander : Pourquoi un tel contraste ? 

On peut expliquer ce contraste en regardant les programmes des 2 candidats :
D.Trump propose de construire un mur à la frontière Mexique/USA :
«Le Mexique étant un des pays au monde où la criminalité est la plus forte, nous devons avoir LE MUR», a tweeté Donald Trump

Cette déclaration affirmée à chaque meeting à surement influencé les votes.





```{r}
#On s'interesse au salaire moyen de la population par county
all_earning.dat <- read.csv("DATA/EARNINGS_2015/ACS_15_5YR_S2001_with_ann.csv", header = T, sep = ",")

#On elimine la 1er ligne qui contientd es caractere
earning.dat <- all_earning.dat[-c(1),]
earning <- earning.dat[c("GEO.id2", "HC01_EST_VC16","HC02_EST_VC02", "HC03_EST_VC02") ]
#On indique que cette colonne a des donnees numeriques
earning$HC01_EST_VC16 <- as.numeric(as.character(earning$HC01_EST_VC16))
earning$HC02_EST_VC02 <- as.numeric(as.character(earning$HC02_EST_VC02))
earning$HC03_EST_VC02 <- as.numeric(as.character(earning$HC03_EST_VC02))
colnames(earning)[1] <- "CountyFips"
colnames(earning)[2] <- "Mean_earnings_household_per_year"
colnames(earning)[3] <- "Male_mediane_earnings"
colnames(earning)[4] <- "Female_mediane_earnings"
#Il faut que earning$CountyFips possede 5 chiffres significatifs 
#pour que cela match avec usa.df donc on rajoute un 0 devant des fips a 4chiffres
earning$CountyFips  <- str_pad(earning$CountyFips , width=5, side="left", pad="0")
texas.dat <- join(texas.df, earning, by = "CountyFips", type = "inner")

#On visualise les salaires moyens des foyer par County
legend_title <- "Earnings in $"
ggp3 <- ggplot() + 
    geom_polygon(data = texas.dat, aes(x = long, y = lat, group = group, fill = Mean_earnings_household_per_year), color = "black", size = 0.15)+
   scale_fill_gradient(legend_title,low = "white", high = "green")+
  ggtitle("Mean earnings household per year (2015)")

ggp3

```

Nous avons choisi d'observer la répartition des revenues par foyer durant l'année 2015. On peut remarquer une analogie entre ce graph et celui ci-dessus concernant le contraste.  
Un des comté où les revenues sont les plus élevés est Borden et parmi les moins élevés est Zavala.



```{r}
#On remarque sur graph ci-dessus que "Borden County" est le departement dont les revenue par foyer sont les plus elevee et de plus les habitans ont vote 90.4 pour Trump et 8,5 pour Clinton
#Interessons nous a "Borden County":48033
#On fera un comparatif avec "Zavalae County" qui a vote majoritairement pour #Clinton

TCcounty <- texas.df[texas.df$CountyName=="zavala"| texas.df$CountyName=="borden",]

ggp4 <- ggplot() + 
    geom_polygon(data = TCcounty, aes(x = long, y = lat, group = group, fill = newColumn), color = "black", size = 0.15) +
    geom_polygon(data = texas.df, aes(x = long, y = lat, group = group),colour = "black", fill = NA, size = 0.15)+
  scale_fill_distiller(palette = "RdBu", breaks=c(-80,0,50),labels=c("Trump","=","Clinton"), trans = "reverse")+
  theme_nothing(legend = TRUE) + labs(title = "2016 Texas presidential elections", fill = "")
ggp4




```

On décide de s'intéresser à ces 2 Comté : Borden en Rouge et Zavala en Bleu.

"Borden County" est le departement dont les revenue par foyer sont les plus elevee et de plus les habitans ont vote 90.4 pour Trump et 8,5 pour Clinton
On fera un comparatif avec "Zavalae County" qui a vote majoritairement pour Clinton



```{r}
#On compare ces Borden et Zavala 

#On filtre 
BZearn <- earning[earning$CountyFips== 48033 | earning$CountyFips==48507,]


BZdata <- data.frame(County=c("Borden","Zavala","Borden","Zavala","Borden","Zavala"),Name=c(rep("A",2),rep("B",2),rep("C",2)), Earnings=c(BZearn[1,2],c(BZearn[2,2], BZearn[1,3],BZearn[2,3], BZearn[1,4]),  BZearn[2,4]))


pp <- ggplot(data=BZdata, aes(x=Name, y=Earnings, fill=County)) +
  geom_bar(colour="black", stat="identity",
             position=position_dodge(),
             size=.3) +  # Thinner lines
  geom_text(aes(y=Earnings, label=Earnings), vjust=1.6,  position =     position_dodge(0.9), color="white", size=3.5)+
  xlab("A=Mean_earnings_household,  B=Male,  C=Female") + 
  ylab("Earnings in Dollars") + # Set axis labels
    ggtitle("Compraraison of wages per year ") +     # Set title
    theme_bw()

pp

```

Les revenues moyen par foyer dans le Comté de Borden est plus du double que celui de Zavala. 



```{r}
#On s'interesse a l'assurance medicale de la population par county du TEXAS
all_insurance.dat <- read.csv("DATA/ASSURANCE_2015/ACS_15_5YR_B27001_with_ann.csv", header = T, sep = ",")
#On elimine la 1er ligne qui contientd es caractere
all_insurance.dat <- all_insurance.dat[-c(1),]

#On selectionne les colonnes qui nous intéresse
insurance <- all_insurance.dat[c("GEO.id2","HD01_VD10","HD01_VD11","HD01_VD13",                      "HD01_VD14","HD01_VD16","HD01_VD17","HD01_VD19","HD01_VD20","HD01_VD22","HD01_VD23","HD01_VD25","HD01_VD26","HD01_VD28","HD01_VD29","HD01_VD38","HD01_VD39","HD01_VD41","HD01_VD42","HD01_VD44","HD01_VD45","HD01_VD47","HD01_VD48","HD01_VD50","HD01_VD51","HD01_VD53","HD01_VD54","HD01_VD56","HD01_VD57") ]

#On rennome les colonnes 
colnames(insurance)[c(1:29)] <- c("CountyFips","Male_with_[18-24]", "Male_no_[18-24]", "Male_with_[25-34]", "Male_no_[25-34]", "Male_with_[35-44]", "Male_no_[35-44]", "Male_with_[45-54]", "Male_no_[45-54]","Male_with_[55-64]","Male_no_[55-64]","Male_with_[65-74]","Male_no_[65-74]", "Male_with_[>75]","Male_no_[>75]","Female_with_[18-24]", "Female_no_[18-24]", "Female_with_[25-34]", "Female_no_[25-34]", "Female_with_[35-44]", "Female_no_[35-44]", "Female_with_[45-54]", "Female_no_[45-54]","Female_with_[55-64]","Female_no_[55-64]","Female_with_[65-74]","Female_no_[65-74]", "Female_with_[>75]","Female_no_[>75]")

#On fait une jointure par "CountyFips"
usa.Fips <- usa.info[c("StateName","CountyFips","CountyName")]
insurance <- merge.data.frame(usa.Fips, insurance,  by = "CountyFips", type = "inner")

#On s'interesse que au Texas
Texas.insurance <- insurance[insurance$StateName=="texas",]

#On somme les valeur de chaque "County" pour les Hommes et les Femmes avec et sans assurance
Texas.Male_with_ins_value <-c(sum(as.numeric(as.character(insurance[,4])),na.rm=TRUE),sum(as.numeric(as.character(insurance[,6])),na.rm=TRUE),sum(as.numeric(as.character(insurance[,8])),na.rm=TRUE),sum(as.numeric(as.character(insurance[,10])),na.rm=TRUE),sum(as.numeric(as.character(insurance[,12])),na.rm=TRUE),sum(as.numeric(as.character(insurance[,14])),na.rm=TRUE),sum(as.numeric(as.character(insurance[,16])),na.rm=TRUE))

Texas.Female_with_ins_value <-c(sum(as.numeric(as.character(insurance[,18])),na.rm=TRUE),sum(as.numeric(as.character(insurance[,20])),na.rm=TRUE),sum(as.numeric(as.character(insurance[,22])),na.rm=TRUE),sum(as.numeric(as.character(insurance[,24])),na.rm=TRUE),sum(as.numeric(as.character(insurance[,26])),na.rm=TRUE),sum(as.numeric(as.character(insurance[,28])),na.rm=TRUE),sum(as.numeric(as.character(insurance[,30])),na.rm=TRUE))

Texas.Male_no_ins_value <-c(sum(as.numeric(as.character(insurance[,5])),na.rm=TRUE),sum(as.numeric(as.character(insurance[,7])),na.rm=TRUE),sum(as.numeric(as.character(insurance[,9])),na.rm=TRUE),sum(as.numeric(as.character(insurance[,11])),na.rm=TRUE),sum(as.numeric(as.character(insurance[,13])),na.rm=TRUE),sum(as.numeric(as.character(insurance[,15]),na.rm=TRUE),na.rm=TRUE),sum(as.numeric(as.character(insurance[,17])),na.rm=TRUE))

Texas.Female_no_ins_value <-c(sum(as.numeric(as.character(insurance[,19])),na.rm=TRUE),sum(as.numeric(as.character(insurance[,21])),na.rm=TRUE),sum(as.numeric(as.character(insurance[,23])),na.rm=TRUE),sum(as.numeric(as.character(insurance[,25])),na.rm=TRUE),sum(as.numeric(as.character(insurance[,27])),na.rm=TRUE),sum(as.numeric(as.character(insurance[,29])),na.rm=TRUE),sum(as.numeric(as.character(insurance[,31])),na.rm=TRUE))

#On réorganise 
M_value <-c(Texas.Male_with_ins_value,Texas.Male_no_ins_value)
F_value <-c(Texas.Female_with_ins_value,Texas.Female_no_ins_value)

#On prépare la légende Verticale
age <- c("[18-24]", "[25-34]",  "[35-44]",  "[45-54]", "[55-64]","[65-74]", "[75>]")
age <- rep(age,2)
insurance_coverage <- c(rep("with_insurance",7), rep("no_insurance",7))
Texas.all_insurance <- data.frame(age,insurance_coverage, M_value,F_value)

#On prépare la legende Horizontale
brks <- seq(-15000000, 15000000, 5000000)
lbls = paste0(as.character(c(seq(15, 0, -5), seq(5, 15, 5))), "m")

#On différencie les cas avec assurance et sans assurance
Texas.all_insurance$M_plot_value <-c(Texas.all_insurance$M_value[1:7],-Texas.all_insurance$M_value[8:14]) 
Texas.all_insurance$F_plot_value <-c(Texas.all_insurance$F_value[1:7],-Texas.all_insurance$F_value[8:14]) 

# On plot les graphes
gg5M <- ggplot(Texas.all_insurance, aes(x = age, y = M_plot_value, fill = insurance_coverage)) + 
  geom_bar(stat = "identity", width = .6) +   
scale_y_continuous(breaks = brks, labels = lbls) + # Labels
  coord_flip() +
labs(title="Male health insurance coverage") +
  xlab("Age")+
  ylab("Number of people")+
 theme_tufte() +  # Tufte theme from ggfortify
   theme(plot.title = element_text(hjust = .5), 
    axis.ticks = element_blank()) +   
   scale_fill_brewer(palette = "Dark2") 
gg5M


```

Une des promesses majeur de D.Trump est d'abolire "l'Obamacare" qui selon lui est un gouffre financier pour le budget et inégalement répartie.

Ce graph nous aide à comprendre que les personnes susceptibles à adhérer à la proposition de Trump sont les jeunes Hommes [25-34] qui sont 3 785 662 à ne pas être assuré. La plupart des personnes âgés possède une assurance santé.



```{r}
gg5F <- ggplot(Texas.all_insurance, aes(x = age, y = F_plot_value, fill = insurance_coverage)) + 
  geom_bar(stat = "identity", width = .6) +   
scale_y_continuous(breaks = brks, labels = lbls) + # Labels
  coord_flip() +
labs(title="Female health insurance coverage") +
  xlab("Age")+
  ylab("Number of people")+
 theme_tufte() +  # Tufte theme from ggfortify
   theme(plot.title = element_text(hjust = .5), 
    axis.ticks = element_blank()) +   # Centre plot title
   scale_fill_brewer(palette = "Dark2")  # Color palette
gg5F
```

Le graph concernant les Femmes est très similaire à celui des Hommes.


```{r}

#On s'interesse a "population and race" par county du TEXAS
all_pop.dat <- read.csv("DATA/POPULATION_AND_RACE_2015/ACS_15_5YR_DP05_with_ann.csv", header = T, sep = ",")
#On elimine la 1er ligne qui contient des caractères
all_pop.dat <- all_pop.dat[-c(1),]

# One race (White, Black, Hispanic, Others)
Population_one_race <- data.frame(as.numeric(as.character(all_pop.dat$HC01_VC49)) + as.numeric(as.character(all_pop.dat$HC01_VC50)) +
  as.numeric(as.character(all_pop.dat$HC01_VC88))+
  as.numeric(as.character(all_pop.dat$HC01_VC69)))


#On selectionne les colonnes qui nous sont utiles
all_race.dat <- all_pop.dat[c("GEO.id2","HC01_VC49","HC01_VC50","HC01_VC88","HC01_VC69")]

#On renomme le nom des colonnes
colnames(all_race.dat)<-c("CountyFips","White","Black","Hispanic","Others")
all_race.dat$Population_one_race <- Population_one_race
colnames(all_race.dat[,6]) <- "Population_one_race"

#On veut des colonnes au format Numéric
all_race.dat$CountyFips <- as.numeric(as.character(all_race.dat$CountyFips))
all_race.dat$White <- as.numeric(as.character(all_race.dat$White))
all_race.dat$Black <- as.numeric(as.character(all_race.dat$Black))
all_race.dat$Hispanic <- as.numeric(as.character(all_race.dat$Hispanic))
all_race.dat$Others <- as.numeric(as.character(all_race.dat$Others))

#On calcule les %
all_race.dat$White_plot <- (all_race.dat$White/as.numeric(as.character(all_race.dat$Population_one_race)))*100
all_race.dat$Black_plot <- (all_race.dat$Black/as.numeric(as.character(all_race.dat$Population_one_race)))*100
all_race.dat$Hisp_plot <- (all_race.dat$Hispanic/as.numeric(as.character(all_race.dat$Population_one_race)))*100
all_race.dat$Others_plot <- (all_race.dat$Others/as.numeric(as.character(all_race.dat$Population_one_race)))*100

#On fait une jointure par "CountyFips"
texas_race.dat <- join(texas.df, all_race.dat, by = "CountyFips", type = "inner")

#On visualise les salaires moyens des foyer par County
legend_title <- "Population (%)"
ggp6 <- ggplot() + 
    geom_polygon(data = texas_race.dat, aes(x = long, y = lat, group = group, fill = Hisp_plot), color = "black", size = 0.15)+
   scale_fill_gradient(legend_title,low = "white", high = "orange")+
  ggtitle("Texas, Hispanic population (2015)")

ggp6


```

La répartion de la population hispanique du Texas est représenté sur le graph ci-dessus. Les comtés proche de la frontière Mexicaine ont une population Hispanique suprérieur aux Comtés du Nord-Est.


```{r}

#On met en forme pour avoir des % de chaque colonne
All_race_percent <- all_race.dat[7:10]
W <- sum((All_race_percent[,1])/length((All_race_percent[,1])),na.rm=TRUE)
B <- sum((All_race_percent[,2])/length((All_race_percent[,2])),na.rm=TRUE)
H <- sum((All_race_percent[,3])/length((All_race_percent[,3])),na.rm=TRUE)
O <- sum((All_race_percent[,4])/length((All_race_percent[,4])),na.rm=TRUE)

Value <- c(W,B,H,O)
Race <- c("White","Black","Hispanic","Others")

Texas_percent_race <- data.frame(Race,Value)# Pour la legend

# On plot
slices <- c(Texas_percent_race$Value) # Chaque slice à une valeur
lbls <- Race #Pour la legende

pct <- round(slices/sum(slices)*100)
lbls <- paste(lbls, pct) # ajout des %
lbls <- paste(lbls,"%",sep="") # ajout % à la legend   
pie(slices,labels = lbls, col=rainbow(length(lbls)),
  	main="Texas census race population 2015")

```

Pour finir, la population Américo-Hispanique reste minoritaire au Texas avec une représentation de 8% de la population.


Pour conclure ce projet nous a permis de se familiariser à R en étant autonome dans le travail. On peut continuer à comprendre cette élection en étudions d'autres horizon comme le niveau d'éducation "degree", les vétérans de guerre,etc... 





